Config:
  hfst:
    Gen: ../../../src/generator-gt-norm.hfst
    Morph: ../../../src/analyser-gt-norm.hfst
  xerox:
    Gen: ../../../src/generator-gt-norm.xfst
    Morph: ../../../src/analyser-gt-norm.xfst
    App: lookup

Tests:
  Verb - tsídiitł'á[run-away] :
    tsídiitł'á[run-away]+V+I+Pfv+SbjSg1:       [tsídastł'ò, tsídìsistł'ò]
    tsídiitł'á[run-away]+V+I+Pfv+SbjSg2:       tsídìsíítł'ò
    tsídiitł'á[run-away]+V+I+Pfv+SbjSg3:       tsídìstł'ò
    tsídiitł'á[run-away]+V+I+Pfv+SbjPl1:       [tsídìsiìtł'ò, tsídìsaàtł'ò]
    tsídiitł'á[run-away]+V+I+Pfv+SbjPl1+Distr: [dàtsídìsiìtł'ò, dàtsídìsaàtł'ò]
    tsídiitł'á[run-away]+V+I+Pfv+SbjPl2:       tsídìsastł'ò
    tsídiitł'á[run-away]+V+I+Pfv+SbjPl2+Distr: dàtsídìsastł'ò
    tsídiitł'á[run-away]+V+I+Pfv+SbjPl3:       tsígídìstł'ò
    tsídiitł'á[run-away]+V+I+Pfv+SbjPl3+Distr: dàtsígídìstł'ò
    tsídiitł'á[run-away]+V+I+Pfv+SbjSg4:       tsíts'ídìstł'ò
    tsídiitł'á[run-away]+V+I+Pfv+SbjSg4+Distr: dàtsíts'ídìstł'ò
